【裁判字號】    88,易,861
【裁判日期】    890104
【裁判案由】    毒品危害防制條例
【裁判全文】
台灣苗栗地方法院刑事判決                          八十八年度易字第八六一號
    公  訴  人  臺灣苗栗地方法院檢察署檢察官
    被      告  甲○○
右列被告因毒品危害防制條例案件，經檢察官提起公訴（八十八年度毒偵字第六一號
），及移送併辦（八十八年度毒偵字第八一六號），本院判決如左：
    主  文
甲○○連續施用第一級毒品，處有期徒刑柒月。又連續施用第二級毒品，處有期徒刑
陸月，扣案之安非他命肆點壹公克沒收銷燬之。應執行有期徒刑壹年，扣案之安非他
命肆點壹公克沒收銷燬之。
    事  實
一、甲○○於民國八十二年間，曾因違反槍砲彈藥刀械管制條例案件，為台灣台中地
    方法院判處有期徒刑五月，如易科罰金以三百元折算一日確定，並於同年十一月
    二十六日易科罰金執行完畢，不知警惕。前因施用毒品案件，經台灣台中地方法
    院以八十八年度毒聲字第一三八七號裁定送觀察、勒戒後，認無繼續施用毒品之
    傾向，由台灣台中地方法院檢察署檢察官於八十八年三月九日以八十八年度偵字
    第五八二七號處分不起訴確定。詎其又分別基於施用第一級毒品海洛英（下稱海
    洛英）及第二級毒品安非他命（下稱安非他命）之概括犯意，自八十八年三月十
    日起至同年八月五日止，連續在台中市○○路或台中市其他不詳地點，施用海洛
    因，平均一個月施用一、二次。並自八十八年三月十一日起（起訴書誤為八十八
    年二月間某日起），至八十八年八月五日止，連續在台中市○○路、工學路或台
    中市其他不詳地點，以吸食器施用安非他命多次。嗣先後於八十八年四月二十日
    在台中市○○路為警查獲並採尿；八十八年八月七日晚上十時許，又在苗栗縣苑
    裡鎮苑東里十五鄰二十之五十六號為警查獲，並扣得安非他命四．一公克，經本
    院以八十八年度毒聲字第九七二號裁定送觀察、勒戒後，有繼續施用毒品之傾向
    。
二、案經苗栗縣警察局通霄分局報請臺灣苗栗地方法院檢察署檢察官偵查起訴及移送
    併辦。
    理  由
一、訊據被告甲○○對右揭事實供承不諱，且有苗栗縣衛生局出具之煙毒尿液檢驗成
    績書（呈安非他命及嗎啡陽性反應）、南投縣衛生局出具之尿液檢驗單（呈安非
    他命及嗎啡陽性反應）、臺灣苗栗看守所八十八年八月二十四日苗所衛字第二七
    六０號受處分人有無繼續施用毒品判定資料（有繼續施用毒品傾向）、台灣苗栗
    地方法院檢察署刑案資料查註紀錄表等在卷暨安非他命四．一公克扣案可證，事
    證明確，被告犯行應堪認定。
二、查海洛英及安非他命分別為毒品危害防制條例第二條第二項第一款、第二款規定
    之第一級及第二級毒品，被告前因施用毒品案件，經送觀察勒戒，結果無繼續施
    用毒品傾向後，又分別施用海洛英及安非他命，所為係分別犯毒品危害防制條例
    第十條第一項之施用第一級毒品罪及同條第二項之施用第二級毒品罪。其施用海
    洛英及安非他命前持有海洛英及安非他命之低度行為均為其施用之高度行為所吸
    收，均不另論罪。被告先後多次施用海洛英及安非他命之犯行，均時間緊接，手
    法相同，觸犯構成要件相同之罪名，且係基於概括犯意所為，均為連續犯，皆依
    刑法第五十六條之規定以一罪論，並均加重其刑。被告所犯上開二罪，犯意各別
    ，行為互殊，應予分論併罰。查被告前於八十二年間，曾因違反槍砲彈藥刀械管
    制條例案件，為台灣台中地方法院判處有期徒刑五月，如易科罰金以三百元折算
    一日確定，並於同年十一月二十六日易科罰金執行完畢，有臺灣苗栗地方法院檢
    察署刑案資料查註紀錄表及本院被告全國前案紀錄表各一份在卷足憑。爰審酌被
    告之前開素行、本件犯罪之手段、施用之期間及犯後坦承犯行等一切情狀，分別
    量處如主文所示之刑並定其應執行刑。扣案之安非他命四．一公克，係查獲之毒
    品，併依毒品危害防制條例第十八條第一項前段之規定沒收銷燬之。
三、併辦部分（於八十八年四月二十日左右施用海洛英及安非他命）與本案起訴書之
    施用時間重疊，且被告係基於概括犯意所為，有裁判上一罪之連續犯關係，仍為
    起訴效力所及，且檢察官請求併辦，本院自應併為審究。
四、公訴意旨另以：被告甲○○自八十八年二月間某日起至同年三月十日止連續施用
    安非他命，因認被告此部分行為亦涉犯毒品危害防制條例云云。惟按犯罪事實應
    依証據認定之，無証據不得推定其犯罪事實，刑事訴訟法第一百五十四條定有明
    文。訊據被告甲○○堅決否認有於上開時間施用安非他命，供稱期間有在執行觀
    察勒戒等語。經查被告確於八十八年二月二十五日起至同年三月九日在台灣台中
    看守所附設勒戒處所執行觀察勒戒，並於同年三月十日始釋放出所，有台灣台中
    看守所八十八年十一月十九日（八八）中所太總字第０九九五號函在卷可憑。足
    見被告之辯詞與事實相符，此外並無其他証據足以認定被告在上開時間確有施用
    安非他命，惟因公訴人認被告之上開行為與其前開有罪部分有裁判上一罪之連續
    犯關係，故不另為無罪之諭知，附此敘明。
據上論斷，應依刑事訴訟法第二百九十九條第一項前段、毒品危害防制條例第十條第
一項、第二項、第十八條第一項前段、刑法第十一條前段、第五十六條、第五十一條
第五款，判決如主文。
本案經檢察官陳忠榮到庭執行職務。
中      華      民      國      八十九      年      三    月      七    日
                                      臺灣苗栗地方法院刑事庭
                                          法  官  劉  興  浪
右正本證明與原本無異。
如不服本判決，應於判決送達後十日內，向本院提出上訴狀（應附繕本），上訴於臺
灣高等法院臺中分院。
                                          書記官  劉  秋  雯
中      華      民      國      八十九      年      三    月      七    日
附錄論罪科刑法條
毒品危害防制條例第十條第一項：施用第一級毒品者，處六月以上五年以下有期徒刑
                              。
毒品危害防制條例第十條第二項：施用第二級毒品者，處三年以下有期徒刑。


司法院資訊處製作；財團法人民間司法改革基金會備份。
